【裁判字號】    97,易緝,156
【裁判日期】    971105
【裁判案由】    業務侵占
【裁判全文】
臺灣臺北地方法院刑事判決             97年度易緝字第156號
公  訴  人  臺灣臺北地方法院檢察署檢察官
被      告  甲○○
上列被告因業務侵占案件，經檢察官提起公訴（97年偵字第221
號），因被告於準備程序中就犯罪事實為有罪之陳述，經本院合
議庭裁定由受命法官獨任進行簡式審判程序審理，本院判決如下
：
    主  文
甲○○意圖為自己不法之所有，而侵占對於業務上所持有之物，
處有期徒刑捌月；又意圖為自己不法之所有，以詐術使人將本人
之物交付，處有期徒刑參月。應執行有期徒刑玖月。
    事  實
一、甲○○自民國96年1 月23日起任職翠筠有限公司（址設臺北
    縣新店市○○路161 之1 號，下稱翠筠公司）之業務員，為
    從事業務之人，竟意圖為自己不法之所有，自民國96年3 月
    間起至同年5 月11日離職止，至臺北縣及新竹以北（包括臺
    北縣新店市）等客戶，接續利用向客戶收取款項之便，將客
    戶款項收取後侵占入己。嗣於離職後，又意圖為自己不法之
    所有，仍向客戶訛稱是翠筠公司之業務員，致宏逸花卉農園
    、順興種苗園等翠筠公司客戶陷於錯誤，交付貨款予甲○○
    。甲○○收取款項總計新台幣（下同）31萬2,968 元，致生
    損害於翠筠公司及其客戶之權益。
二、案經翠筠公司訴請臺北縣政府警察局新店分局報告臺灣臺北
    地方法院檢察署檢察官偵查起訴。
    理  由
一、程序事項：
    本件被告甲○○對於檢察官起訴書證據清單所提人證、物證
    之證據能力均不加以爭執，而本院審核該等證據資料作成之
    情況，亦無不具證據能力之情形，則該等證據資料自有證據
    能力，合先敘明。
二、認定犯罪事實之證據與理由：
    上述事實，業據被告於偵訊及本院審理時均坦承不諱，核與
    證人即告訴代理人乙○○、證人即翠筠公司員工張靖澄、證
    人即宏逸花卉農園負責人張雅蘭、證人即順興種苗園負責人
    李全興於偵訊時證稱之情節均相符，並有應付帳款總表、對
    帳單、宏逸花卉農園之送貨單及勞工保險退保申報表等件在
    卷可稽。綜此，足見被告前述任意性之自白，經上開證據補
    強後，應認與事實相符。是本件事證明確，被告犯行堪以認
    定，應予依法論科。
三、論罪科刑：
    核被告所為，分別係犯刑法第336 條第2 項之業務侵占罪及
    第339 條第1 項之詐欺罪。被告利用收取公司貨款業務之同
    一犯罪機會，分別基於侵占公司貨款、詐欺款項之單一犯罪
    目的，侵害同一法益，犯罪時間、行為分別均具密接性與連
    貫性，難以個別區分，均各應論以接續犯之包括一罪。又被
    告所犯上開二罪，犯意各別，行為殊異，應予分論併罰。爰
    審酌：1.智識程度：被告係大專肄業之學歷，原以從事花卉
    公司業務員為業；2.犯罪動機、目的及手段：被告未婚，尚
    無家庭之累，僅為一己之利，而接續多次侵占告訴人公司之
    款項，且於經公司解職後，又謊稱自己為告訴人公司業務員
    ，而向宏逸花卉農園、順興種苗園收取貨款；3.所生危害：
    被告所侵占款項達30餘萬元，金額非低；4.被告於偵訊及本
    院審理時能坦承犯行，惟迄未與告訴人和解之犯後態度等一
    切情狀，分別量處如主文所示之刑，並定其應執行刑。又被
    告雖有部分犯行在96年4 月24日以前，惟其所為侵占犯行接
    續至96年5 月11日，屬於實質上一罪，即無從依中華民國96
    年罪犯減刑條例減刑，附此敘明。
據上論斷，應依刑事訴訟法第273 條之1 第1 項、第299 條第1
項前段，刑法第336 條第2 項、第339 條第1 項、第51條第5 款
，刑法施行法第1 條之1 ，判決如主文。
本案經檢察官簡逸薇到庭執行職務。
中    華    民    國    97    年    11    月    5    日
                        刑事第六庭    法  官  林孟皇
本正本證明與原本無異。
如不服本判決，應於判決送達後10日內向本院提出上訴狀（應抄
附繕本）。告訴人或被害人如對於本判決不服者，應具備理由請
求檢察官上訴，其上訴期間之計算係以檢察官收受判決正本之日
期為準。
                                      書記官  楊雅鈞
中    華    民    國    97    年    11    月    5    日
附錄本案論罪科刑法條全文：
中華民國刑法第336條（公務公益侵占罪、業務侵占罪）
對於公務上或因公益所持有之物，犯前條第一項之罪者，處一年
以上七年以下有期徒刑，得併科五千元以下罰金。
對於業務上所持有之物，犯前條第1 項之罪者，處6 月以上5 年
以下有期徒刑，得併科3千元以下罰金。
前二項之未遂犯罰之。
中華民國刑法第339條（普通詐欺罪）
意圖為自己或第三人不法之所有，以詐術使人將本人或第三人之
物交付者，處5 年以下有期徒刑、拘役或科或併科1 千元以下罰
金。
以前項方法得財產上不法之利益或使第三人得之者，亦同。
前二項之未遂犯罰之。


司法院資訊處製作；財團法人民間司法改革基金會備份。
